臺灣彰化地方法院刑事判決　　　　　　　　　　　　　九十一年度訴字第六四號
　　公　訴　人　臺灣彰化地方法院檢察署檢察官
　　被　　　告　丁○○
右列被告因違反電信法案件，經檢察官聲請簡易判決處刑（九十一年度偵字第九五七
號），經本院北斗簡易庭認不宜以簡易判決處刑，簽移本院改依通常程序審理，本院
判決如左：
    主  文
丁○○連續意圖為自己不法之利益，以有線方式，盜接他人電信設備通信，處有期徒
刑壹年。緩刑肆年，緩刑期內付保護管束。
扣案之超迷你電話機捌拾伍具沒收。
    事  實
一、緣丁○○於不詳名稱之雜誌分類廣告上閱得上晉電腦股份有限公司（下稱上晉公
    司）招攬加盟經營電信語音加值業務，即由上晉公司提供可全區收容ＣＡＬＬ
    ＩＮ之系統平台進行語音加值服務業務，由丁○○提供廣告業務行銷，吸引客戶
    利用其選定之專屬門號搭配進行加值業務使用，其並得依用戶每月通話量累積分
    鐘數，獲取行動電話每分鐘一元；室內電話每分鐘一˙四元至二元計算之拆帳利
    潤。丁○○為圖能迅速、大量獲得上述之拆帳利潤，竟基於意圖為自己不法利益
    之概括犯意，先於民國九十一年一月間，在台中市○○路夜市自不詳真實姓名年
    籍之男子購得超迷你電話機八十五具，並於九十一年二月一日分別以自己名義及
    利用不知情之甲○○之名義與上晉公司訂立合作協議書二份，由上晉公司提供「
    0000000000」、「0000000000」、「000000000
    0」、「0000000000」、「0000000000」、「00000
    00000」、「0000000000」、「0000000000」、「0
    000000000」、「0000000000」等加值型電話門號，其復先
    後於九十一年二月四日及同年、月七日，利用深夜或凌晨時間，在彰化縣員林鎮
    、北斗鎮等處找尋中華電信股份有限公司（下簡稱中華電信公司）之電信交接箱
    ，擅自啟開電信交接箱後，連續以上開超迷你話機盜接其內之中華電信公司有線
    電話電信線路多次，並盜撥至上開門號使用加值型語音服務，造成中華電信公司
    營業上之損失，丁○○則藉此迅速累積拆帳費用。嗣於九十一年二月七日凌晨三
    時許，在彰化縣北斗鎮○道里○○路與神社路口東側之ＰＴ─一０二０號中華電
    信公司之交接箱前為經當場查獲，並扣得超迷你電話機八十五具，因而循線獲悉
    上情。
二、案經彰化縣警察局北斗分局報請台灣彰化地方法院檢察署檢察官偵查後，聲請簡
    易判決處刑，由本院改依通常程序審理。
    理  由
一、查檢察官聲請以簡易判決處刑之案件，經法院認為有刑事訴訟法第四百五十一條
    之一第四項但書之情形者，應適用通常程序審判之，同法第四百五十二條定有明
    文。本院認本件有刑事訴訟法第四百五十一條之一第四項但書之情形，不得以簡
    易判決處刑，應適用通常程序審理之，合先敘明。
二、訊據被告丁○○固坦承有與上晉公司簽訂上開合作協議書，並於九十一年二月七
    日凌晨，在彰化縣北斗鎮○道里○○路與神社路口，以超迷你電話機盜接中華電
    信公司ＰＴ─一０二０號交接箱內之電信線路撥打電話進行語音加值服務業務之
    事實不諱，惟矢口否認有於同年、月四日，於彰化縣員林鎮，以上開方式盜接電
    信線路撥打加值型電話門號，辯稱：伊只有於被查獲當日有使用上開選定之門號
    進行語音加值服務業務累積分鐘數云云，然查：右揭事實，業據證人丙○○、乙
    ○○、甲○○、蘇勝雄於本院調查時證述明確，復有中華電信公司遭盜撥電話損
    失明細表一份、聯華電信股份有限公司回覆函一紙、上晉電腦股份有公司加盟契
    約書二份附卷可稽，並有超迷你電話機八十五具扣案可資佐證，被告自白其於九
    十一年二月七日之犯行信與事實相符，應堪採信，另被告雖於警、偵訊中及本院
    初次訊問時否認已盜接電信線路撥打電話進行語音加值服務業務之情，經查不惟
    與事實不符，又與前開自白相違，顯係淡化犯行之詞，不可採信。至被告另否認
    有於九十一年二月四日盜接電信線路之事實，然中華電信公司ＵＬＵＬ三三七０
    號交接箱（設於彰化縣員林鎮）確自九十一年二月四日凌晨一時二十一分起至二
    時三十一分止，遭人盜接箱內之電話電信線路撥打至「0000000000」
    、「0000000000」、「0000000000」、「0000000
    000」、「0000000000」等加值型電話門號，每次通話秒數約三、
    四千秒不等；又中華電信公司ＵＬＵＬ三三六０號交接箱（設於彰化縣員林鎮）
    ，亦於同日凌晨二時十五分起至四時四十三分止，遭人盜接箱內之電話電信線路
    撥打至「0000000000」、「0000000000」、「00000
    00000」、「0000000000」、「0000000000」、「0
    000000000」等加值型電話門號，每次通話秒數自三千多秒起至六千多
    秒止不等，此有中華電信公司所提出之遭盜撥電話損失明細表一份在卷足憑，而
    上開加值型門號確是被告於九十一年二月一日與上晉公司簽訂加盟契約書所選定
    之門號，此除據被告供承在卷外，復有加盟契約書在卷足憑，再參以證人即被告
    與上晉公司簽約時之負責人丙○○於本院調查時結證稱：伊公司有執照可從事第
    二類電信服務（付費的語音服務），公司與中華國際傳呼合作，使用該付費的語
    音服務，公司可以與中華國際傳呼拆帳，公司為追求利潤所以就爭取其他人加盟
    ，再與他人拆帳，被告向公司申請號碼，他一定要利用上開號碼使用付費的語音
    服務，公司才有辦法與他計算拆帳的利潤等語。被告既於九十一年二月一日加盟
    上晉公司，並選定上開門號招攬客戶進行語音加值業務，以獲取拆帳利潤，則上
    晉公司為便於計算拆帳利潤，自不可能將上開加值型門號另與他人訂立加盟契約
    書，是上開加值型門號僅可能由被告自行撥打或由其所招攬之客戶撥打進行語音
    加值業務，而上開通訊紀錄係中華電信公司所統計出遭盜撥之紀錄，且上開電信
    接交箱於同一日凌晨一、二個小時之內，有連續多次撥打上開數支加值型門號之
    紀錄，顯非常態，顯不可能係由被告所招攬之客戶所撥打，是以堪認上開接交箱
    於九十一年二月四日，遭人盜接箱內之電信線路，並撥打加值電話門號，應係被
    告所為無訛，被告就此部分所辯顯係卸責之詞，不足採信。從而，本件事證明確
    ，被告之犯行洵堪認定。
三、核被告所為係違反電信法第五十六條第一項之罪。被告已以扣案之超迷你電話機
    盜接上開交接箱內之電信線路，並已撥打加值型門號之事實，已如前述，被告上
    開犯行已達既遂階段，公訴人認屬未遂，容有誤會，應予更正。被告每次盜接後
    之連續盜用他人電信設備通信之低度行為，為盜接之高度行為所吸收，不另論罪
    。又被告多次盜接行為，時間緊接，所犯係構成要件相同之罪，顯係出於概括之
    犯意為之，為連續犯，應依刑法第五十六條之規定以一罪論並加重其刑。復查被
    告先後於九十一年二月四日凌晨及同年月七日凌晨，連續盜接他人電信設備通訊
    ，而公訴人僅就被告於九十一年二月七日凌晨盜接他人電信設備通訊之犯行提起
    公訴，該未經起訴之部分，與檢察官起訴之部分，因被告係基於概括犯意而為之
    ，具有連續犯之裁判上一罪關係，其一部起訴之效力及於全部，故本院自得併予
    審究，併此敘明。爰審酌被告為謀求加值型電話之拆帳利潤，竟罔顧他人權益，
    任意盜接他人電信設備，嚴重損害電信秩序及中華電信公司營業利益，並造成整
    個電信交接箱之電話用戶在不知情下權益受損，所生損害非輕，且受侵害之用戶
    數難計，暨考量其所得之利益、及其品行、生活狀況、智識程度、犯後態度良好
    等一切情狀，量處如主文所示之刑，以資懲戒。再被告前未曾受有期徒刑以上刑
    之宣告，有台灣彰化地方法院檢察署刑案資料查註紀錄表及台灣高等法院被告全
    國前案紀錄表在卷可憑，其因貪圖加值型電話之拆帳利潤，一時失慮致罹刑章，
    經此偵、審教訓後，應知所警惕，信無再犯之虞，本院因認所宣告之刑以暫不執
    行為適當，爰併諭知緩刑四年，緩刑期內付保護管束，以勵自新。另扣案之超迷
    你電話機八十五具，不問屬於犯人與否，爰依電信法第六十條之規定沒收之。
四、公訴意旨另以：被告丁○○為圖上述語音加值服務業務之拆帳利潤，竟基於為自
    己免於給付通訊費用不法利益之犯意，於九十一年二月七日凌晨三時許，破壞位
    在彰化縣北斗鎮○道里○○路與神社路口東側之ＰＴ─一０二０號中華電信公司
    之交接箱，復以其所有之超迷你電話機八十五具之端子線，盜接於該交接箱用戶
    之電信設備，盜用他人之電信設備通話，因認被告涉犯刑法第三百五十四條之損
    壞他人之物罪嫌。惟按犯罪事實應依證據認定之，無證據不得推定其犯罪事實，
    刑事訴訟法第一百五十四條定有明文。又告訴人之告訴，係以使被告受刑事追訴
    為目的，是其陳述是否與事實相符，仍應調查其他事實以資審認，始得為不利被
    告之認定，最高法院五十二年台上字第一三００號著有判例可資參照，再按刑法
    第三百五十四條之毀損罪，以使所毀損之物，失其全部或一部之效用為構成要件
    ，最高法院四十七年台非字第三四號判例可資參照，查本件被告否認有何毀損中
    華電信交接箱之犯行，辯稱：伊僅用手扳開交接箱而已，並沒有破壞接交箱之電
    子鎖等語，核與證人乙○○於本院調查時所結證稱：ＰＴ─一０二０號交接箱外
    觀沒有被破壞，該交接箱之電子鎖還是可以再使用等語，情節相符，尚難認被告
    有損壞他人之物之犯行，本院復查無其他積極證據足認被告確有公訴人所指之犯
    行，不能證明其犯罪，惟公訴意旨認此部分與前揭違反電信法第五十六條第一項
    之論罪科刑部分，有方法結果之牽連關係，係裁判上一罪，爰不另為無罪之諭知
    。
據上論斷，應依刑事訴訟法第四百五十二條、第二百九十九條第一項前段，電信法第
五十六條第一項、第六十條，刑法第十一條前段、第五十六條、第七十四條第一款、
第九十三條第一項，判決如主文。
中　　　華　　　民　　　國　　九十一　　年　　　十　　　月　　　八　　　日
                         臺灣彰化地方法院刑事第一庭
                             審判長法  官
                                   法  官
                                   法  官
右正本證明與原本無異。
